---
title: "Tema 11"
author: "León Chávez Daniel Jaffet"
date: "11/26/2020"
output: pdf_document
---

```{r setup, include=FALSE}
knitr::opts_chunk$set(echo = TRUE)
```

# 1) Calcule el Análisis de Supervivencia de las siguientes dos variables time y status, de quince individuos.
# Tiempo de supervivencia que llamamos time, en semanas. Status, si hay éxito (1) en el tiempo de supervivencia o no (0). 
# Represente la curva de supervivencia y calcule las probabilidades de supervivencia.

 
```{r}
library(survival)

time<-c(55,62,57,48,47,54,42,43,59,57,49,52,51,43,49)
status<-c(1,1,1,0,0,1,1,0,0,0,0,0,1,1,1)

datum = data.frame(time,status)

modelo = survfit(Surv(time,status)~1, data = datum, se.fit=T, conf.int=.95,type = "kaplan-meier")

plot(modelo, col="red", lwd=2, conf.int = F, xlab = "Semanas", ylab = "Probabilidad de Supervivencia")

```

Como puede apreciarse, desde la semana 42 empieza la muerte de los pacientes. Veamos la probabilidad de supervivencia:

```{r}

summary(modelo)

```

Como puede apreciarse, a la semana 42 inicia la mortalidad con una probabilidad de 93% de supervivencia; 
a la semana 43 desciende hasta 86% pero para la semana 51 comienza a deteriorarse hasta 68%, y para la semana 57 
es de 34%, hasta llegar a la semana 62 con 0% de probabilidad de superviviencia.
