---
title: "Tema 4"
author: "Daniel Jaffet León Chávez"
date: "12/10/2020"
output: pdf_document
---

```{r setup, include=FALSE}
knitr::opts_chunk$set(echo = TRUE)
```

Creemos que, mediante el test de los rangos de Wilcoxon, 
puede admitirse a nivel alpha =0’1 la hipótesis nula de un nivel medio poblacional de 6 en la calificación del test psicométrico.

```{r, include= FALSE}
act1 = data.frame(sujeto = 1:20, calificacion = c(5,5.5,5.7,4.5,4.8,7,7.8,7.3,6,6.3,8,4.9,5,5.4,7.5,7.6,5.2,5.6,6.1,6.9))
act1
library(knitr)
```

```{r, echo=FALSE}
kable(act1[,1:2],caption = 'Calificaciones psicometría')
```


a) ¿Cuáles son nuestras hipótesis a contrastar?

La hipótesis nula sería igual a admitir que el promedio de los alumnos es 6 y la hiótesis alternativa es igual a admitir que el promedio es menor o mayor a 6.


b) ¿Qué nos dicen los resultados del test de Wilcoxon?

```{r, echo=FALSE}
wilcox.test(act1$calificacion, mu = 6, exact = F, correct = F)
# Para Wilcoxon test, los argumentos EXACT y CORRECT solo se igual a True
# si tengo más de 25 datos, y así nomalizo mi distribución para disminuir
# errores
```
En este caso, se rechaza la hipótesis alternativa y se acepta la nula.

## 2) Los datos de la siguiente Tabla son las calificaciones obtenidas en un test psicométrico,
de escala 1-10, por veinte hombres y veinte mujeres. Creemos que, mediante el test Wilcoxon – Mann-Whitney,
puede admitirse a nivel $\alpha$FEM =0’1 la hipótesis nula de igualdad de las medias poblacionales en la calificación del test psicométrico.

```{r, include=FALSE}
observacion = c(1:20)
Hombres = c(5,5.5,5.7,4.5,4.8,7,7.8,7.3,6,6.3,8,4.9,5,5.4,7.5,7.6,5.2,5.6,6.1,6.9)
Mujeres = c(4.7,5.8,5.4,4.8,4.5,7.3,7.5,7.6,5.7,6.6,7.7,5.2,4.7,5.7,7.8,7.3,5.5,5.3,6.4,6.6)
act2= data.frame(observacion, Hombres, Mujeres)
```

```{r, echo=FALSE}
kable(act2[,1:2])
```

### a) ¿Cuáles son nuestras hipótesis a contrastar?

La hipotesis nula consiste en que las medias de cada muestra son las mismas y la alternativa consta de que las medias son distintas



### b) ¿Qué nos dicen los resultados del test de Wilcoxon – Mann-Whitney?

```{r}
wilcox.test(act2$Hombres,act2$Mujeres, exact = F, correct = F)
mean(act2$Hombres)
mean(act2$Mujeres)
```

Justo como se observa, el p-value esta muy por encima de 0.05 y por tanto se rechaza 
la hipótesis nula: en otras palabras, las medias son las mismas para ambas muestras

## 3) Los datos de la siguiente tabla pertenecen a las calificaciones finales en matemática evaluadas de 0 a 10 de 134
## alumnos de tres cursos de 3º de Secundaria. Creemos que, mediante el test de Kolmogorov-Smirnov, pueden admitir como modelo una distribución normal N(5’5,1).

```{r, include= F}
calif <-c(52,52,63,63,63,64,64,64,64,64,68,68,68,68,70,70,71,71,
73,73,73,73,73,75,75,75,75,75,80,80,80,80,82,82,82,84,84,
87,87,87,87,87,89,89,89,89,89,95,95,95)
calificacion = data.frame(calif)
```

```{r, echo=F}
kable(calificacion[,1], caption = 'calificaciones de jovenes de 3° Secundaria')
```

### a) ¿Cuáles son nuestras hipótesis a contrastar?

La nula consta de que la media es de 5.5 y que la desv. es de 1, y la alternativa
constaría de que la media y desviaciones no son iguales a 5.5 y 1 respectivamente-

### b) ¿Qué nos dicen los resultados del test de Kolmogorov-Smirnov?

```{r, echo=F}
ks.test(calificacion$calif, 'pnorm', 5.5,1)
mean(calificacion$calif)
sd(calificacion$calif)
```
Como se puede ver, el pvalue refleja que debemos aceptar la hipotesis alternativa
y que por tanto la media y la desv. no son ni 5.5 ni 1, respectivamente.

## 4) Los datos de la siguiente tabla pertenecen a la producción en toneladas por 
## Ha de remolacha tras utilizar tres tipos de fertilizantes. Queremos analizar si
##existen diferencias significativas entre los diferentes tratamientos, mediante el test de Kruskal-Wallis. Las hectáreas fueron dispuestas al azar:

```{r, include=F}
pesos = data.frame('tratamiento 1' = c(150,152,154,153,151), 'tratamiento 2' = c(156,160,158,157,159), 'tratamiento 3' = c(145,144,149,148,147))
pesos
kable(pesos[,1:3], caption = "Producción por toneladas agrupados por fertilizante")
```

```{r, echo=F}
kable(pesos[,1:3], caption = "Producción por toneladas agrupados por fertilizante")
```


### a) ¿Cuáles son nuestras hipótesis a contrastar?

La hipotesis nula es igual a que las medias de las 3 muestras y la hipotesis 
alternativa es igual a que al menos la media de uno de las 3 muestras es distinta

### b) ¿Qué nos dicen los resultados del test de Kruskal-Wallis?

```{r, echo=F}
kruskal.test(pesos$tratamiento.1,pesos$tratamiento.2,pesos$tratamiento.3)
mean(pesos$tratamiento.1)
mean(pesos$tratamiento.2)
mean(pesos$tratamiento.3)
```
Al observar el test y ver que el p-value arroja un resultado mayor a 0.05, se puede
concluir que las medias de las muestras son muy similares y no hay dominancia o muchas diferencias entre ellas


## Como nota personal: Wilcoxon sirve para observar para UNA VARIABLE si hay cambios o no en la media;
Wilcoxon Mann-Whitney sirve para comparar dos variables y estudiar si son medias son iguales o cambian; 
Kolmogorov Smirnov sirve para UNA VARIABLE y demuestra si es verdad o falso suponer que tiene un x mediana y una y desviación estándar;
Kruskall-Wallis es una evolución de chi cuadrado, funciona con 2 o más variables, y permite ver la dominancia de alguna de ellas 
(si la media es distinta para una variable en particular)
