---
title: "Tarea Estadística Descriptiva"
author: "Daniel Jaffet León Chávez"
date: "28/9/2020"
output: pdf_document
---

```{r setup, include=FALSE}
knitr::opts_chunk$set(echo = TRUE)
```

#  Ejercicios:

## Ejercicio 1: 
Realice un gráfico de barras de color azul de las ganancias en millones de euros de los clubes de fútbol siguientes. Titúlelo “Ganancias año 2013” (en R o SPSS):

Manchester 300

Real Madrid 280

Barcelona 200

Milán 180

Juventus 150

## Respuesta:

```{r}
din = c(300,280,200,180,150)
equipos = c('manchesgter','real madrid','barcelona','milan','juventus')
barplot(din,names=equipos,col = "blue", )
```

## Ejercicio 2:
Realice con los datos del ejercicio anterior un gráfico de sectores. Le dará los siguientes colores al gráfico: rojo-Manchester, amarillo-RealMadrid, azul-Barcelona, gris-Milán, negro-Juventus (en R o SPSS)

## Respuesta:
```{r}
din = c(300,280,200,180,150)
equipos = c('manchesgter','real madrid','barcelona','milan','juventus')
barplot(din,names=equipos,col = c("red","yellow","blue","gray","black"), xlab = "equipos", ylab = "ganancias en millones de Euros", args.legend = TRUE)
```

 

## Ejercicio 3
Realice una nube de puntos de los siguientes datos (en R).

X (calificaciones primer cuatrimestre):   2,2,3,3,3,4,4,4,4,4,5,5,5,5,5,5,5,5,6,6,6,6,6,7,7,8,8,9,9

Y (calificaciones segundo cuatrimestre): 3,3,4,4,4,5,5,5,5,5,6,6,6,6,6,6,6,6,7,7,7,7,7,8,8,9,9,9,9

 

Titule los ejes de coordenadas como pone entre paréntesis y utilice el símbolo “punto negro sin relleno” en color rojo.

## Respuesta:

```{r}
prim =c(2,2,3,3,3,4,4,4,4,4,5,5,5,5,5,5,5,5,6,6,6,6,6,7,7,8,8,9,9)
seg=c(3,3,4,4,4,5,5,5,5,5,6,6,6,6,6,6,6,6,7,7,7,7,7,8,8,9,9,9,9)

plot(x=prim,y=seg, pch=1, col='red')

```


 

## Ejercicio 4:
Realice un gráfico de cajas con 1000 datos de una distribución normal estandarizada en color gris (en R)

Respuesta:
```{r}
boxplot(rnorm(1000),col = "gray")
```



## Ejercicio 5:
Realice la media, mediana, cuasivarianza, cuasidesviación típica, cuantiles y compruebe lo anterior con la función summary de los siguientes datos (en R):

            2,4,5,10,12,20,21,22,115,170,500,1001


            Dé su opinión sobre los resultados obtenidos en media y mediana.
          
## Respuestas:

```{r}
op = c(2,4,5,10,12,20,21,22,115,170,500,1001)

mean(op)
median(op)
var(op)
sd(op)
quantile(op)

summary(op)
```



## Ejercicio 6:
Extraiga de R 500 datos de la distribución normal N(0,1) mediante un vector. Luego, represéntela gráficamente (en R).

## Respuesta:
```{r}
normal = rnorm(500)
normal = as.numeric(normal)
plot(normal)
hist(normal,main = 'histograma de 500 datos de la dist. normal',xlab="datos")
