---
title: "Tema 8"
author: "Daniel Jaffet León Chávez"
date: "7/11/2020"
output:
  pdf_document: default
  html_document: default
---

```{r, include=F}
library(knitr)

```


## 1) Se cree que existe una relación lineal entre el tiempo de estancia en días en laboratorio (Y) desde que se aplica un tumor a los ratones y se aplica un medicamento (a los 14 días) (“cantidad” de medicamento en mg) a tales ratones y el “tamaño” de desarrollo del tumor medido en mm³:

```{r, include=F}
y<-c(2,1,20,21,33,35,37,36,39,38,32,28,27,36,35,34,37,38,39,37,38,39,55,52,35)

cantidad<-c(0,0,2,2,3,2,2,2,3,3,2,2,3,3,1,1,1,2,2,2,3,2,1,1,2)

tamano<-c(0,0,25000,26000,30000,18000,18000,18000,15000,15000,29000,28000,
          26000,17000,16000,18000,19000,16000,14000,19000,14000,13000,55000,48000,15000)

datos = data.frame(y,cantidad,tamano)
datos

```


```{r, echo=F}

kable(datos, label = "datos")

```

### Calcule la regresión múltiple:

Comencemos definiendo el hiperplano:

```{r, include=T}
hiperplano = lm(y ~ cantidad + tamano, data = datos)

summary(hiperplano)

```

Los P valores de cantidad son mayores a 0.05, por lo tanto, apliquemos el test de Akaike para observar el comportamiento de las variables:

```{r}
library(MASS)

hiperplano = lm(y ~ cantidad + tamano, data = datos)
step = stepAIC(hiperplano, direction="both")


```

calculemos las regresiones por separado:

```{r}

regcantidad = lm(y ~ cantidad, data = datos)
summary(regcantidad)

regtamano = lm(y ~ tamano, data = datos)
summary(regtamano)

```

Efectivamente, los valores P con tamaño son menores a 0.05 y aceptamos dicha regreisón, donde la R cuadrada no es significativa para entablar una correlación pues el R cuadradado es igual a 0.375
