---
title: "Tema 8. Regresion Lineal y Correlación Simples"
author: "Daniel Jaffet León Chávez"
date: "29/10/2020"
output:
  pdf_document: default
  html_document: default
---

```{r setup, include=FALSE}
knitr::opts_chunk$set(echo = TRUE)
```

```{r, include=F}
library(knitr)
library(tinytex)
library(rmarkdown)
```


# 1)      Se tiene la creencia que existe una relación entre el número de cigarrillos fumados diariamente 
# en horas de trabajo (X) por una serie de trabajadores de una empresa y el número de minutos perdidos de trabajo diarios (Y).

```{r, include=F}

x1=c(4,5,6,8,7,5,4,3,6,9)
y1=c(25,32,34,45,42,29,24,20,33,50)
data1 = data.frame(x1, y1)

```

```{r, echo=F}

kable(data1, caption= "Cigarrillos fumados y minutos perdidos")

```

## a) Determine la recta de mínimos cuadrados y contraste la hipótesis nula (las variables X e Y no están relacionadas linealmente) 
## frente a la hipótesis alternativa (de que sí lo están), a nivel $\alpha$ = 0’1.

Primero, definamos las hipotesis:

H0 = No existe correlación entre número de cigarrillos consumidos y minutos laborales perdidos
H1 = Existe correlación entre número de cigarrillos consumidos y minutos laborales perdidos

Establezcamos la ecuación de la regresión lineal

```{r, include=T}
recta = lm(y1~x1, data = data1)

recta
```

Ahora bien, establezcamos la aceptación o rechazo de la hipotesis nula con summary:

```{r, include=T}
summary(recta)

```

Los valores P del intercepto y de x son inferiores a 0.05, por tanto se podría rechazar 
la hipotesis nula y aceptar que existe correlación, con un R cuadrado de 0.98, muy cercano a 1



 

## b) Calcule el Anova de la Regresión Simple propuesta para contrastar datos y represente gráficamente la recta sobre la nube de puntos.

Hagamos la auscultación gráfica:

```{r, include=T}
recta = lm(y1~x1, data = data1)

plot(data1$x1,data1$y1)
abline(recta)
```

Hagamos el anova:

```{r, include=T}
recta = lm(y1~x1, data = data1)
anova(recta)
```

El P valor es inferior a .05, por lo tanto confirma los resultados anteriores


## c) Analice la Normalidad de los Residuos.

```{r}
resid(recta)
mean(resid(recta))
```
El valor del residuo es negativo pero tiende a 0. De acuerdo con el sitio Wolter Kluer: _Los residuos pueden ser nulos, 
positivos o negativos. Si son nulos entonces no existe ningún error en la estimación, ya que, los valores observados coinciden con los valores estimados. 
Si es positivo entonces el valor observado de Y es mayor que el valor estimado lo que implica que se infraestima la variable Y, si por el contrario,
el residuo es negativo entonces el valor observado de Y es menor que su valor estimado y por lo tanto se sobreestima la variable Y._ 

De lo anterior, se puede inferir que el residuo de nuestra regresión indica que si bien, 
es negativo y muy pequeño, esta infimamente sobrestimando la variable dependiente.

Ahora bien, hagamos un normal plot e histograma para ver su comportamiento de forma gráfica:

```{r, echo=F}

qqnorm(resid(recta))

hist(resid(recta))

```

En el gráfico qqnorm, no se acoplan los datos a la traza, y además, en el histograma se nota un sesgo
a la derecha, por tanto se puede afirmar con reservas que estamos ante una distribución que tiende ligeramente a ser normal.

# 2) Haga la Correlación Lineal del ejercicio anterior:
“Se tiene la creencia que existe una relación entre el número de cigarrillos fumados 
diariamente en horas de trabajo (X) por una serie de trabajadores de una empresa y el número de minutos perdidos de trabajo diarios (Y)”.

```{r, echo=T}

kable(data1, caption= "Cigarrillos fumados y minutos perdidos")

```

Se establecen las hipotesis:

H0: p= 0
H1: p $\neq$ 0

Donde p es el coeficiente de correlación de Pearson

```{r, include=T}
cor.test(data1$x1,data1$y1,conf.level=0.99, method = "pearson")

```

El P valor es muy inferior a 0.05 y por tanto se acepta la hipotesis alternativa. 
El coeficiente de correlación de Pearson es 0.9912736 (positivo), y además, confirma los resultados del análisis de regresión simple.

Referencias:

### Wolters Kluer (s/f). "Residuos" [Recurso en Línea] Recuperado de: https://guiasjuridicas.wolterskluwer.es/Content/Documento.aspx?params=H4sIAAAAAAAEAMtMSbF1jTAAASMzAyNTtbLUouLM_DxbIwMDS0NDIwOQQGZapUt-ckhlQaptWmJOcSoAYgKbrDUAAAA=WKE
